臺灣臺南地方法院刑事判決　　　　　　　　　　　　　九十一年度易字第二一九號
　　公　訴　人　臺灣臺南地方法院檢察署檢察官
　　被　　　告　丁○○
右列被告因傷害案件，經檢察官提起公訴（九十年度偵字第一０五七六號），本院判
決如左：
    主  文
丁○○傷害人之身體，處罰金伍千元，如易服勞役以參佰元折算壹日。
事  實
一、丁○○於民國九十年八月八日夜間七時三十分許，乘坐其妻丙○○所騎機車行經
    台南市○○區○○路三段與建平路口時，適有乙○○亦騎機車行經該處，以為丁○○、丙○○對其辱罵，乃追上攔下質問，雙方因而發生口角，丁○○竟基於傷
    害人身體之犯意，出手毆打陳碧梅致左眉部裂傷。
二、案經乙○○訴由台南市警察局第四分局報告台灣台南地方法院檢察署檢察官偵查
    起訴。
理  由
一、訊據被告丁○○矢口否認右揭犯行，辯稱當天是告訴人乙○○騎車跟在我們機車
    後面，出言罵我們，打我及我太太丙○○，我的手因而受傷，告訴人並沿路追我
    們到金華路派出所，我沒有打告訴人云云。
二、告訴人乙○○經傳、拘未到庭，惟查：
１、被告右揭犯行，業據告訴人於警訊時指訴：「我騎車經過健康路三段與建平路口
    時突有一對男女共乘機車對我口出穢言，我即追上詢問為何辱罵，對方稱並未有
    其事，遂而發生口角繼而拉扯，該男子以雙拳毆傷我﹕﹕當時我以手掌拍打對方
    手臂﹕﹕」等語綦詳，復有診斷證明書一張及傷後報案時警方拍攝之照片二張附
    卷可稽。
２、證人即首先處理兩造傷害糾紛之金華派出所警員甲○○證稱：當天雙方一起來報
    案受傷，乙○○有受傷，情緒沒有很激動，我請他們去就醫，開傷單，再協助他
    們去華平派出所報案等語在卷。
３、質之證人即後來受理告訴人指訴之華平派出所警員戊○○亦證稱：告訴人乙○○
    稱她騎車經過某路段，有一男一女以言詞辱罵她，她將他們欄下，雙方發生口角
    ，對方將她打傷，乙○○因無法提供具體資料，她說兩方都有到金華派出所報案
    ，經向金華派出所調取相資料，據以製作警訊筆錄。乙○○說照片的傷勢是被打
    傷的，因傷勢明顯，所以拍照存證。
４、告訴人就診之慶鴻內外科診所函覆本院：「病患乙○○於民國九十年八月八日就
    診時自訴為他人所擊傷，左眉部裂傷四ｘ０．五ｘ０．五公分，拒絕縫合處理，
    僅外科簡易包紮，即行離去，有該所函文一份附卷可參。
三、綜上告訴人之指訴及被告之辯解，除被告有無毆打告訴人一節外，有關兩造發生
    爭執之原因、過程，以及告訴人亦曾出手拍打被告手臂等情節，雙方陳述互核大
    致相符。衡諸告訴人與被告素不相識，卻於路上遇然相逢後，積極報警，立刻就
    醫，且無論於警察局之供述或向醫生陳述傷勢成因，前後陳述相同，對於亦曾出
    手拍打被告手臂之不利於己情事亦毫不掩飾，若非遭被告之毆打，憤慨至極，焉
    有如此大費週章之理。告訴人之指述，堪以採信。至於證人丙○○係被告之配偶
    ，雖證稱被告並未打告訴人，而是告訴人罵人並動手打人云云，惟告訴人若非遭
    到挑釁，何以無端攻擊路人﹖反觀證人所為證詞，反而不若告訴人對於有利、不
    利情節均有陳述，足見證人之證詞並非客觀而係迴護被告之詞。被告所辯，不足
    採信。本件事證明確，被告犯行，可以認定。
四、核被告所為，係犯刑法第二百七十七條第一項之傷害罪。爰審酌被告動手毆打告
    訴人誠屬不該，惟係在誤會爭執之情緒下之失控行為，告訴人所受傷勢並非重大
    ，且亦出手互毆，且於提出告訴後怠於偵審中到庭，暨被告犯後態度及其他一切
    情狀，量處被告如主文所示之刑，並諭知易服勞役之折算標準。
據上論斷，應依刑事訴訟法第二百九十九條第一項前段，刑法第二百七十七條第一項
、第四十二條第二項，罰金罰鍰提高標準條例第一條前段、第二條，判決如主文。
中      華      民      國      九十一      年      七    月    十   日
                                臺灣臺南地方法院刑事第四庭
                                          法  官  簡慧娟
右正本證明與原本無異。
如不服本判決，應於判決送達後十日內，向本院提出上訴狀。（應附繕本）
                                          書記官  杜孟珍
中      華      民      國      九十一      年      七    月    十一   日
附錄法條：
中華民國刑法第二百七十七條
 (普通傷害罪)
傷害人之身體或健康者，處三年以下有期徒刑、拘役或一千元以下罰金。
犯前項之罪因而致人於死者，處無期徒刑或七年以上有期徒刑；致重傷者
，處三年以上十年以下有期徒刑。
